```{r}
#carregando o pacote/coleção de pacote tidyverse
library(tidyverse)
```

A seguir, será feito o carregamento dos dados e a análise inicial do comportamento dos dados na base de dados Star Wars:
```{r}
#carregando a base de dados Star Wars
starwars

dados <- starwars

summary(dados)
dados


#verificando se há valores NA's
cat("As variáveis que possuem dados faltantes são:\n")
for(i in names(dados)){
  if(any(is.na(dados[[i]]))){
    cat("•",i,"\n")
  }
}
```
Verifica-se logo que as variáveis acima possuem valores faltantes (Na's). Dessa forma, é necessário tratá-las:
```{r}
#height
dados$height
count(dados[is.na(dados$height),]) #há 6 observações sem a altura (height)
dados[is.na(dados$height),]
rownames(dados)[is.na(dados$height)]
```
Após uma conferência no Wookieepedia, enciclopédia criada sobre Star Wars, nota-se que os personagens adiante possuem as respectivas alturas:
Arvel Crynyd: não encontrado (desconhecido/unknown)
Finn: 178
Rey: 170
Poe Dameron: 172
BB8: 67
Captain Phasma: 200
Dessa forma, será imputado tais valores para conhecidos para eliminar os NA's:
```{r}
dados[c(28, 83, 84, 85, 86, 87), c("name","height")]
dados[c(28, 83, 84, 85, 86, 87), "height"] <- c(NA, 178, 170, 172, 67, 200)
dados[c(28, 83, 84, 85, 86, 87), c("name","height")]
```


